# 建造合同收入计提时增值税处理

提问人：zcj8209 时间：2016-12-26 15:39:23
请教各位： 营改增后，按会计准则期末计提建造合同收入成本时，是否需要计提相应增值税。计提了收入，在没有开具发票情况下，是否发生纳税义务。

回答人：chenyiwei
根据《增值税会计处理规定》（财会[2016]22号）规定： 1 、开票先于会计上确认收入的，应根据增值税法律法规的相应规定确认纳税义务，即：借：应收账款，贷：工程结算，贷：应交税费——应交增值税（销项税额）； 2 、会计上确认收入早于税法规定的增值税纳税义务发生时间的，则在确认收入（借：营业成本，借：工程施工——毛利，贷：营业收入）的同时，借：应收账款（或其他流动资产），贷：应交税费——应交增值税（待转销项税额）。

提问人：zcj8209 时间：2016-12-27 01:01:20
感谢陈老师回复。 在请教，计提建造合同成本时，是否需要计提进项税额，使用哪个科目，谢谢。

回答人：chenyiwei
按照《增值税会计处理规定》，进项税额不进行暂估。